臺灣桃園地方法院刑事判決　　　　　　　　　　　　　　九十年度易字第五九二號
　　公　訴　人　臺灣桃園地方法院檢察署檢察官
　　被　　　告　甲○○
右列被告因傷害等案件，經檢察官提起公訴（九十年度偵字第八六號），本院判決如
左：
    主  文
甲○○共同傷害人之身體，處有期徒刑肆月，如易科罰金以參佰元折算壹日；又共同
以加害生命之事，恐嚇他人致生危害於安全，處拘役參拾日，如易科罰金以參佰元折
算壹日。
    事  實
一、甲○○與丙○○二人曾於民國八十九年十二月二十日，酒後互毆，甲○○因而對
    丙○○心生不滿。而丁○○係丙○○之姨娘，平日幫丙○○看顧小孩，甲○○為
    找丙○○解決前隙，乃偕不詳姓名年籍之成年人十餘人，於八十九年十月二十二
    日十八時許，共乘二部廂型車，至丁○○位於桃園縣龍潭鄉○○○街二十一號住
    處找丙○○。一行人到達後，甲○○及另二名不詳姓名之男子，進入丁○○家中
，其餘之人在門外等候。甲○○等三人進屋後要求丁○○交出溫財德，丁○○告
    以丙○○不在家中，但甲○○等人不相信，丁○○隨即表示甲○○等人可自行進
    屋尋找，一行人覺得丁○○未說實話，有意隱瞞，而心生不滿，三人竟共同基於
    傷害之犯意聯絡，先由同行中之一名不詳姓名年籍之男子持不明器物，往丁○○
    之頭上敲一下，致使丁○○頭部當場流血，一群人並未就此罷休，另以手掐住丁○○脖子，致丁○○因而受有頭部外傷併腦震盪、右頭顳部撕裂傷1.5公分、鼻
    出血等傷害。丁○○之配偶見狀，拿掃帚前來協助，丁○○之女乙○○亦上前協
    助。甲○○見未能順利找得丙○○，心中難平，離去前，竟與同行之男子中一人
    ，另基於共同恐嚇之犯意聯絡，由甲○○先對丁○○嚇稱：我要把你們殺死云云
    。該另一名男子對著乙○○嚇稱：你這女兒我認識了，在路上看見，要把她殺掉
    云云；並對丁○○以原住民母語嚇稱：要把你的腸子丟到外面馬路上去云云。致
    使丁○○、乙○○二人心生畏懼，危害於安全。
二、案經丁○○訴由桃園縣警察局平鎮分局報告臺灣桃園地方法院檢察署檢察官偵查
    起訴。
    理  由
一、訊據被告甲○○坦承因證人丙○○曾毆打他，於右揭時間，至告訴人丁○○上開
    住處找丙○○等情不諱，惟矢口否認有何傷害及恐嚇之犯行，辯稱：那天只有一
    個人前去，到了門口就離去云云。惟查，右揭犯罪事實，業據告訴人迭於警、偵
    訊及本院調查時，指訴不移，核與證人即被害人乙○○於偵查中陳述：「當時有
    三個人進入我家，有四、五個人在外面，甲○○及另外一個人動手打我母親。」
    、「是甲○○帶來的一個人對著我講說他記得我的長相，在路上看見我要把我殺
    掉。」，及本院調查時結證：「當天被告與另一男子進去我家，其餘的人留在門
    外，共開二部廂型車，到我家說，要找丙○○，我媽跟他說，他不在家，他們二
    人就徒手打我媽頭部，看到我媽流血，另外那男子問我是誰，在那裡混，被他看
    到會把我殺掉，說了三、四次，後來，他們用母語溝通，我聽不懂，．．．。」
    之情節大致相符。且告訴人丁○○受傷後，隨即與證人丙○○連絡，丙○○於當
    晚至告訴人家中，看到丁○○受傷，復據證人丙○○於本院調查時結證屬實（參
    本院九十年四月十六日訊問筆錄）。參以被告甲○○自承於右揭時間，確實為之
    前與證人丙○○之打架事件，前往告訴人家中，欲找證人丙○○解決等情，核與
    告訴人及證人乙○○所述，被告夥同不詳姓名年籍之數人至告訴人住處為找證人
    丙○○一節亦相符合。此外，告訴人於當天確實受有如事實欄所載之傷害，復有
    敏盛綜合醫院龍潭分院診斷證明書一紙附卷可稽（參偵卷第五頁），且診斷證明
    書上所載告訴人之受傷位置、傷勢，復與告訴人及證人乙○○二人所述之傷害方
    式相符合，堪認告訴人之指述及證人乙○○、丙○○之證述情節可以採信。被告
    所辯未夥同他人一同前往及未傷害告訴人、恐嚇告訴人與證人乙○○二人云云，
    無非卸責之詞，不足採信。因此，本件被告傷害及恐嚇之犯行，事證明確，洵堪
    認定。
二、核被告所為，係犯刑法第二百七十七條第一項普通傷害罪及刑法第三百零五條恐
    嚇罪。被告與二名不詳姓名年籍之成年人傷害告訴人丁○○，以及被告另與該同
    行進入屋內之成年人中之一人恐嚇告訴人丁○○及被害人乙○○，彼此間均有犯
    意之聯絡，行為之分擔，均為共同正犯。被告所犯上開二罪，犯意各別，行為互
    殊，應分論併罰；又被告與不詳姓名之人，共同恐嚇告訴人及證人乙○○二人，
    係以一恐嚇行為，同時觸犯構成要件相同之罪名，為想像競合犯，應從一重處斷
    。公訴意旨認被告所犯上開二罪，有方法結果之牽連關係，為裁判上一罪，應從
    一重處斷，尚有未洽，附此敘明。查被告行為後，刑法第四十一條將原「犯最重
    本刑為三年以下有期徒刑以下之刑之罪，而受六月以下有期徒刑或拘役之宣告，
    因身體、教育、職業或家庭之關係，執行顯有困難者，得以一元以上三元以下折
    算一日，易科罰金」之規定，於九十年一月四日修正為刑法第四十一條第一項前
    段，修正後之新規定為「犯最重本刑為五年以下有期徒刑以下之刑之罪，而受六
    月以下有期徒刑或拘役之宣告，因身體、教育、職業、家庭之關係或其他正當事
    由，執行顯有困難者，得以一元以上三元以下折算一日，易科罰金」，上開修正
    後之新規定已於九十年一月十日經總統公布，而於同年一月十二日生效施行，是
    被告行為後法律已有變更，經比較新舊法之結果，以修正後之新規定對被告並無
    不利，應依刑法第二條第一項前段之規定，適用裁判時即修正後之刑法第四十一
    條第一項前段之規定，併予敘明。爰審酌被告僅因與他人間之隙故，無端傷害他
    人，造成告訴人腦震盪等傷害，並因而心生畏懼，犯後迄未賠償告訴人之損害，
    無悛悔之意等一切情狀，量處如主文所示之刑，並諭知易科罰金之折算標準。
據上論斷，應依刑事訴訟法第二百九十九條第一項前段，刑法第二條第一項前段、第
二十八條、第二百七十七條第一項、第三百零五條、第五十五條、修正後第四十一條
第一項前段，罰金罰鍰提高標準條例第一條前段、第二條，判決如主文。
本案經檢察官許曉微到庭執行職務。
中      華      民      國    九十一    年      三      月    二十八    日
                                臺灣桃園地方法院刑事第二庭
                                    審判長法  官  王  兆  飛
                                          法  官  林  明  洲
                                          法  官  李  桂  英
右正本證明與原本無異。
如不服本判決，應於判決送達後十日內，向本院提出上訴狀。
                                          書記官  梁  麗  雲
中      華      民      國    九十一    年      三      月    二十九    日
附論罪科刑依據之法條：
刑法第二百七十七條第一項
傷害人之身體或健康者，處三年以下有期徒刑，拘役或一千元以下罰金。
刑法第三百零五條
以加害生命、身體、自由、名譽、財產之事恐嚇他人，致生危害於安全者，處二年以
下有期徒刑、拘役或三百元以下罰金。
